【裁判字號】    95,易,1224
【裁判日期】    951110
【裁判案由】    竊盜
【裁判全文】
臺灣高雄地方法院刑事判決              95年度易字第1224號
    公  訴  人  臺灣高雄地方法院檢察署檢察官
    被      告  乙○○
上列被告因竊盜案件，經檢察官提起公訴（95年度偵字第12454
號），嗣於本院準備程序進行中，被告就被訴事實為有罪之陳述
，經本院合議庭裁定由受命法官獨任進行簡式審判程序，本院判
決如下：
    主  文
乙○○犯攜帶兇器竊盜罪，累犯，處有期徒刑捌月，T 型扳手壹
支沒收。
    事實及理由
一、本件被告乙○○所犯係死刑、無期徒刑、最輕本刑為3 年以
    上有期徒刑以外之罪，其於準備程序中就被訴事實為有罪之
    陳述，經審判長告知簡式審判程序之旨，並聽取公訴人及被
    告之意見後，本院合議庭認宜進行簡式審判程序，依刑事訴
    訟法第273 條之1 第1 項規定，合議裁定由受命法官獨任進
    行簡式審判程序，合先敘明。
二、乙○○曾因施用毒品案件，經本院93年度訴字第1164號判決
    處有期徒刑10月確定，甫於民國94年8 月19日保護管束期滿
    縮執行完畢。詎仍不知悔改，乙○○竟意圖為自己不法之所
    有，於95年4 月24日7 、8 時許，在高雄縣鳳山市○○○路
    164 巷與福祥街口前，見丙○○所有之車牌號碼VU-8831 號
    自小客車（價值約新台幣（下同）4 萬元）停於上址處，即
    持其所有、客觀上足供兇器使用之T 型板手1 支，破壞上開
    自小客車車門鎖及電源鎖後竊取之（毀損部分未據告訴及起
    訴），得手後供己使用。嗣於95年4 月27日22時50分許，為
    警在高雄市前鎮區○○○路560 號前查獲，並扣得供竊盜所
    用之T 型板手1 支。案經高雄市政府警察局苓雅分局報告臺
    灣高雄地方法院檢察署檢察官偵查起訴。
三、本件證據部分除補充：「車輛竊盜、車牌失竊資料個別查詢
    表1 張（見警卷）」、「被告於本院準備程序及審判程序中
    之陳述」外，餘均引用檢察官起訴書所載（如附件）。訊據
    被告對上揭事實坦承不諱，核與證人即被害人丙○○之母劉
    潘鳳英警詢指訴相符，此外，復有附件所示之證物在卷可稽
    ，足認被告之自白與事實相符，本件事證明確，被告乙○○
    竊盜之事實，堪以認定，應依法論科。
四、按刑法第321 條第1 項第3 款之攜帶兇器竊盜罪，係以行為
    人攜帶兇器竊盜為其加重條件，此所謂兇器，其種類並無限
    制，凡客觀上足對人之生命、身體、安全構成威脅，具有危
    險性之器械均屬之，且祇須行竊時攜帶此種具有危險性之兇
    器為已足，並不以攜帶之初有行兇之意圖為必要，故例如鐵
    鎚及鐵鑿子等為足以殺傷人生命、身體之器械，顯為具有危
    險性之兇器。又無論行為人主觀上是否旨在行兇抑僅便利行
    竊，然在客觀上僅須具有行兇之危險性，自屬兇器之一種，
    其攜帶而犯竊盜罪，應成立刑法第321 條第1 項第3 款之罪
    ，最高法院79年台上字第5253號及70年台上字第1613號判例
    參照。本件被告乙○○所持T 型板手1 支，如持以揮打他人
    ，客觀上足對人之生命、身體、安全構成威脅，具有危險性
    ，應屬兇器無訛。是核被告乙○○所為，係犯刑法第321 條
    第1 項第3 款之攜帶兇器竊盜罪。被告曾因施用毒品案件，
    經本院93年度訴字第1164號判決處有期徒刑10月確定，甫於
    94年8 月19日保護管束期滿縮刑執行完畢，此有臺灣高等法
    院被告前案記錄表1 件在卷可查，其受有期徒刑執行完畢後
    ，5 年以內再犯本案有期徒刑以上之罪，不論依修正前之刑
    法第47條，或修正後之刑法第47條第1 項之規定，均構成累
    犯，對被告而言並無有利或不利之情形，依94年2 月2 日修
    正公布後95年7 月1 日施行之刑法第2 條第1 項，應逕依修
    正前之刑法第47條，論以累犯，並加重其刑。爰審酌被告年
    輕力壯，不思以正當方式獲取財物，以竊盜方式侵害他人之
    財產權，迄今未與被害人和解，被告行為實屬不該，惟犯後
    坦承犯行態度良好、所竊之物價值非鉅，業已返還被害人，
    損害已減輕等一切情狀，量處如主文所示之刑，以資懲儆。
五、扣案T 型板手1 支係被告所有，供犯罪所用，業據被告供明
    在卷（見本院95年11月7 日準備程序筆錄第2 頁），應依刑
    法第38條第1 項第2 款之規定沒收（刑法第38條僅酌作文字
    修正，無庸比較新舊法，附此敘明），至於扣案鑰匙5 支，
    非被告所有，亦非供被告犯罪所用，業經被告陳明在卷（同
    上筆錄），而公訴人亦無提出其他事證足資認定上開鑰匙與
    本件竊盜犯行有關，爰不為沒收之諭知，附此敘明。
據上論斷，應依刑事訴訟法第273 條之1 第1 項、第299 條第1
項前段、第310 條之2 、第454 條第2 項，刑法第2 條第1 項前
段、第321 條第1 項第3 款、修正前刑法第47條、第38條第1 項
第2 款，判決如主文。
本案經檢察官甲○○到庭執行職務。
中    華    民    國    95    年    11    月    10    日
                  刑事第二庭    法  官  何佩陵
以上正本證明與原本無異。
如不服本判決，應於判決送達後10日內，向本院提出上訴狀。
中    華    民    國    95    年    11    月    10    日
                                書記官  張家瑜
附錄法條
中華民國刑法第321 條
犯竊盜罪而有左列情形之一者，處6 月以上、5 年以下有期徒刑
：
一  於夜間侵入住宅或有人居住之建築物、船艦或隱匿其內而犯
    之者。
二  毀越門扇、牆垣或其他安全設備而犯之者。
三  攜帶兇器而犯之者。
四  結夥三人以上而犯之者。
五  乘火災、水災或其他災害之際而犯之者。
六  在車站或埠頭而犯之者。
前項之未遂犯罰之。


司法院資訊處製作；財團法人民間司法改革基金會備份。
